臺灣彰化地方法院刑事判決　　　　　　　100年度易字第995號
公　訴　人　臺灣彰化地方法院檢察署檢察官
被　　　告　李玉洲
上列被告因竊盜案件，經檢察官提起公訴（100 年度偵字第6854
號），本院判決如下：
    主  文
李玉洲犯毀越門扇竊盜罪，累犯，處有期徒刑拾月。
    事  實
一、李玉洲曾因竊盜案件，經臺灣士林地方法院以92年度易字第
    137 號判處有期徒刑2 年10月確定，於民國94年12月30日縮
    短刑期假釋出監，假釋中付保護管束，於95年6 月30日保護
    管束期滿未經撤銷假釋，其未執行之刑以已執行論。詎李玉
    洲於99年7 月23日，駕駛友人王明山所有之車號8526－EW號
    自用小貨車到新竹地區送貨後，竟意圖為自己不法之所有，
    於同日23時38分許，駕駛上開自用小貨車，到新竹市○區○
    ○街296 巷2 號之工廠倉庫前，以不詳之方法，撞壞該工廠
    倉庫之門扇（含與門扇一體之門鎖），侵入倉庫內，竊取鄭
    汶宜所有放置於該處之電纜線1 捆、鑽地機1 台及工具箱1
    個（內有電鑽2 把、鑽頭數支）。得手後，以上開自用小貨
    車載運離開現場。
二、案經臺灣新竹地方法院檢察署檢察官自動檢舉簽分並呈請臺
    灣高等法院檢察署令轉臺灣彰化地方法院檢察署檢察官偵查
    起訴。
    理  由
一、本案被告所犯係屬刑事訴訟法第376 條第2 款所列之「刑法
    第321 條之竊盜罪」，本院爰依同法第284 條之1 之規定行
    獨任審判。
二、按被告以外之人（包括證人、鑑定人、告訴人、被害人及共
    同被告等）於審判外之陳述雖不符刑事訴訟法第159條之1至
    之4 等4 條之規定，而經當事人於審判程序同意作為證據，
    法院審酌該言詞陳述或書面陳述作成時之情況，認為適當者
    ，亦得為證據；當事人、代理人或辯護人於法院調查證據時
    ，知有刑事訴訟法第159 條第1 項規定不得為證據之情形，
    而未於言詞辯論終結前聲明異議者，視為有前項之同意，同
    法第15 9條之5 定有明文。立法意旨在於傳聞證據未經當事
    人之反對詰問予以核實，原則上先予排除。惟若當事人已放
    棄反對詰問權，於審判程序中表明同意該等傳聞證據可作為
    證據；或於言詞辯論終結前未聲明異議，基於尊重當事人對
    傳聞證據之處分權，及證據資料愈豐富，愈有助於真實發見
    之理念，且強化言詞辯論主義，使訴訟程序得以順暢進行，
    上開傳聞證據亦均具有證據能力。查檢察官、被告對於本案
    卷內相關證人之證述、文書卷證資料，有何不得為證據之情
    形，並未於本院言詞辯論終結前聲明異議，且有關本案證人
    之證述、文書卷證資料亦經本院於審理期日逐一提示、朗讀
    ，並告以要旨，檢察官及被告對證據資料均表示無意見，本
    院審酌相關證人證述筆錄製成、文書卷證資料取得，並無證
    據顯示有何違背程序規定情事，依據上揭說明，均應具有證
    據能力。
三、上揭犯罪事實，業據被告李玉洲於偵查中及本院審理時坦承
    不諱，核與證人即車牌號碼8526-EW 號自用小貨車之車主王
    明山於偵查中、證人即被害人鄭汶宜於警詢及偵查中之證述
    情節相符，並有新竹市警察局第一分局湳雅派出所警員謝文
    敏之偵查報告1 份、車牌號碼8526-EW 號自用小貨車之車籍
    詳細資料報表1 紙、監視錄影翻拍照片10幀在卷可資佐證，
    足認被告之自白與事實相符，堪予採信。本案事證已臻明確
    ，被告犯行洵堪認定。
四、論罪科刑：
（一）按行為後法律有變更者，適用行為時之法律，但行為後之
      法律有利於行為人者，適用最有利於行為人之法律，刑法
      第2 條第1 項定有明文。查刑法第321 條業經總統於100
      年1 月26日以華總一義字第10000015561 號令公布修正，
      並於100 年1 月28日施行，本案被告前揭行為時（即99年
      9 月4 日）之刑法第321 條加重竊盜罪規定為：「犯竊盜
      罪而有左列情形之一者，處6 月以上、5 年以下有期徒刑
      ：一、於夜間侵入住宅或有人居住之建築物、船鑑或隱匿
      其內而犯之者。二、毀越門扇、牆垣或其他安全設備而犯
      之者。三、攜帶兇器而犯之者。四、結夥三人以上而犯之
      者。五、乘火災、水災或其他災害之際而犯之者。六、在
      車站或埠頭而犯之者。前項之未遂犯罰之。」；修正後之
      刑法第321 條則規定為：「犯竊盜罪而有下列情形之一者
      ，處6 月以上、5 年以下有期徒刑，得併科新臺幣10萬元
      以下罰金：一、侵入住宅或有人居住之建築物、船艦或隱
      匿其內而犯之者。二、毀越門扇、牆垣或其他安全設備而
      犯之者。三、攜帶兇器而犯之者。四、結夥三人以上而犯
      之者。五、乘火災、水災或其他災害之際而犯之者。六、
      在車站、埠頭、航空站或其他供水、陸、空公眾運輸之舟
      、車、航空機內而犯之者。前項之未遂犯罰之。」。是本
      件於刑法修正之後，原所犯加重竊盜罪之法定刑關於自由
      刑部分之上、下限雖未經變更，惟修正後之規定則增列犯
      加重竊盜罪者得併科新臺幣10萬元以下之罰金，經比較新
      舊法結果，以被告行為時之規定較有利於被告，自應依刑
      法第2 條第1 項前段規定，適用修正前刑法第321 條之規
      定予以論處，合先敘明。
（二）按刑法第321 條第1 項第2 款規定  將「門扇」、「牆垣
      」、「其他安全設備」並列，所謂「門扇」專指門戶，應
      屬狹義指分隔住宅或建築物內外之間之出入口大門而言，
      而所謂「其他安全設備」，指門扇、牆垣以外，依通常觀
      念足認防盜之一切設備而言，如門鎖、窗戶等（最高法院
      25年度上字第4168號判例、45年度臺上字第1443號判例、
      55年度臺上字第547 號判例意旨參照）。再按刑法第321
      條第1 項第2 款所謂「毀」係指毀壞，而所謂「越」則指
      越入、超越或踰越而言，祇要毀壞、踰越或超越安全設備
      之行為使該安全設備喪失防閑作用，即該當於前揭規定之
      要件（最高法院77年度臺上字第1130 號 判決意旨參照）
      。本案被告係以不詳方式，撞壞被害人之倉庫門扇（含與
      門扇一體之門鎖），侵入被害人之倉庫內行竊，核其所為
      ，係犯修正前刑法第321 條第1 項第2 款之毀越門扇竊盜
      罪。又被告前曾因竊盜案件，經臺灣士林地方法院以92年
      度易字第137 號判處有期徒刑2 年10月確定，於94年12月
      30日縮短刑期假釋出監，假釋中付保護管束，於95年6 月
      30日保護管束期滿未經撤銷假釋，其未執行之刑以已執行
      論等情，有臺灣高等法院被告全國前案紀錄表1 份在卷可
      憑，其於前開有期徒刑執行完畢後，5 年內故意再犯本件
      有期徒刑以上之罪，為累犯，應依刑法第47條第1 項之規
      定，加重其刑。爰審酌被告前有竊盜前科，素行不佳，又
      其不思以正途謀取財物，竟為滿足自己私慾，圖以不勞而
      獲之方式竊取他人財物，法治觀念淡薄，對社會治安影響
      甚鉅，然其於偵查中及本院審理時已坦承犯行，犯後態度
      尚佳，暨考量其智識程度、生活狀況、犯罪之目的、動機
      、手段，及被害人所受損害等一切情狀，量處如主文所示
      之刑，以資懲儆。
據上論斷，應依刑事訴訟法第284 條之1 、第299 條第1 項前段
，刑法第2 條第1 項前段、第47條第1 項，修正前刑法第321 條
第1 項第2 款，判決如主文。
本案經檢察官賴政安到庭執行職務。
中    華    民    國   100    年    11    月    2     日
                  刑事第六庭          法  官  黃玉琪
以上正本證明與原本無異。
如不服本判決應於收受判決後10日內向本院提出上訴書狀，並應
敘述具體理由；其未敘述上訴理由者，應於上訴期間屆滿後20日
內向本院補提理由書（均須按他造當事人之人數附繕本）「切勿
逕送上級法院」。
告訴人或被害人對於判決如有不服具備理由請求檢察官上訴者，
其上訴期間之計算係以檢察官收受判決正本之日期為準。
中    華    民    國   100    年    11    月    2     日
                                      書記官  林玟君
附錄本案論罪科刑法條全文：
修正前中華民國刑法第321條
犯竊盜罪而有左列情形之一者，處6月以上、5年以下有期徒刑：
一、於夜間侵入住宅或有人居住之建築物、船鑑或隱匿其內而犯
    之者。
二、毀越門扇、牆垣或其他安全設備而犯之者。
三、攜帶兇器而犯之者。
四、結夥三人以上而犯之者。五、乘火災、水災或其他災害之際
而犯之者。
六、在車站或埠頭而犯之者。
前項之未遂犯罰之。